臺灣臺南地方法院刑事判決　　　　　　　　　　　　　九十一年度訴字第六四六號
　　公　訴　人　臺灣台南地方法院檢察署檢察官
　　被　　　告　丙○○
右列被告因竊盜案件，經檢察官提起公訴（九十年度偵字第七二二六號），本院判決
如左：
    主  文
丙○○共同攜帶凶器竊盜，處有期徒刑陸月，如易科罰金，以參佰元折算壹日；老虎
鉗壹支沒收。又共同連續行使偽造私文書，足以生損害於他人，處有期徒刑陸月，如
易科罰金，以參佰元折算壹日；VISA信用卡卡號0000000000000000
號壹張、VISA信用卡卡號0000000000000000號壹張、調閱編號
000000000000000000號簽單上之「甲○○」署押壹式參枚、調閱編號00000000000000
0000號簽單上之「楊宜庭」署押壹式參枚均沒收。應執行有期徒刑拾壹月，如易科罰
金，以參佰元折算壹日。老虎鉗壹支、VISA信用卡卡號0000000000000
000號壹張、VISA信用卡卡號0000000000000000號壹張、調閱編
號000000000000000000號簽單上之「甲○○」署押壹式參枚、調閱編號000000000000
000000號簽單上之「楊宜庭」署押壹式參枚均沒收。
    事  實
一、丙○○因自有車輛之牌照遭吊扣，遂與友人黃敬發（為被害人乙○○之子，親屬
    相盜罪未據被害人告訴）基於共同意圖為自己不法所有之犯意連絡，於民國九十
    年四月中旬某日，在台南市○區○○路路旁，由黃敬發以自備之老虎鉗一支竊取
    乙○○所有現不使用之車牌號碼ＴＹ-４３０５號自小客車車牌二面，黃敬發得
    手後，交付在旁之丙○○懸掛於丙○○所有已遭吊扣牌照之自小客車上，供其在
    道路行駛時所用。
二、又丙○○明知其向真實姓名年籍不詳、綽號「阿源」之成年男子購入之背面無署
    名信用卡（分別為VISA卡0000000000000000號、VISA卡0000000000000000號）係
    偽卡，竟與他名不詳姓名成年男子共同基於意圖為自己不法所有之概括犯意連絡
    ，由丙○○於九十年六月九日將上述偽造之信用卡二張轉售予該不詳姓名之成年
    男子，再由該男子連續於卡號0000000000000000號之信用卡上偽造「甲○○」之
    署押、於0000000000000000號信用卡上偽造「楊宜庭」之署押，進而於同日下午
    六時三十八分許持往台南市○區○○○路二段六十二號「名翔輪胎有限公司」，
    由該男子行使前述偽造信用卡消費，並於簽帳單上偽造「甲○○」、「楊宜庭」
    之署押，行使該偽造之簽單私文書，使「名翔輪胎有限公司」之不知情職員陷於
    錯誤，而交付計新台幣（以下同）三萬二千元價值之物品，足以對發卡銀行及真
    正持卡人造成損害，該不詳姓名成年男子於刷卡詐得財物後，並將調閱編號
    000000000000000000號、消費金額一萬六千五百元、「甲○○」簽單之存根聯及
    調閱編號000000000000000000號、消費金額一萬五千五百元、「楊宜庭」簽單之
    存根聯交付丙○○留存。嗣於同年六月二十四日十六時四十分許，為警於台南市
    ○○路○段二四六號前，查獲丙○○上開懸掛車牌號碼ＴＹ-４３０５號之自小
    客車，並當場扣得上開簽帳單二紙及未售出之無署名偽造信用卡九張等物。
三、案經台南市警察局第四分局報請台灣台南地方法院檢察署檢察官偵查起訴。
    理  由
一、論罪
（一）加重竊盜部分
    訊據被告丙○○於警訊及偵查中對右揭犯罪事實坦承不諱，但於本院審理中就竊
    盜部分另辯稱：伊知道ＴＹ-４３０５號之自小客車為友人黃敬發之父所有，因
    自己牌照被吊扣，心想ＴＹ-４３０５號之自小客車沒在使用，所以才拿車牌，
    是友人黃敬發借車牌與伊，並沒有竊取車牌云云。經查證人黃敬發就其未經車主
    乙○○同意即以其所有之老虎鉗取下ＴＹ-４３０５號之自小客車車牌供被告使
    用一節，業於本院審理中證述明確，而被告既明知該車牌非友人黃敬發所有，未
    經車主乙○○許可，即擅自與黃敬發共同取下車牌，其有不法所有之意圖甚明，
    所辯顯屬事後畏罪卸責之詞，洵無可採。此外，並經被害人乙○○指訴明確，復
    有贓物認領保管單一紙可資佐證，被告竊盜犯行堪以認定。
（二）行使偽造私文書部分
    另被告販賣未署名之空白偽造信用卡與不詳姓名之成年男子刷卡消費，並收回簽
    帳單等情，業據其於本院審理中坦承不諱，核與被害人甲○○所述情節相符，並
    有偽造之簽帳單二紙、及其他未售出之無署名信用卡九張扣案可證，本件事證明
    確，被告犯行堪予認定。
二、科刑
（一）按老虎鉗客觀上具有危險性，足以傷害人之身體，為兇器之一種，被告意圖為
      自己不法之所有，與第三人黃敬發持上揭兇器竊取被害人之財物，核被告丙○○所為，係犯刑法第三百二十一條第一項第三款攜帶凶器竊盜罪。
（二）按信用卡係表示持卡人與發卡銀行間所成立之消費付款委託契約，持卡人於信
      用卡上簽名，足以對外表示該消費付款委託契約之成立，屬刑法第二百二十條
      第一項所規定之「在紙上或物品上之文字、符號、圖畫、照像，依習慣或特約
      ，足以為表示其用意之證明者，關於本章及本章以外各罪，以文書論」之準私
      文書。又在信用卡簽帳單上之顧客簽名欄偽簽持卡人之署押，分別係表示其提
      出已收受買賣貨物，向發卡公司簽帳之意，商店經由收單銀行向發卡公司請款
      之用，是該簽帳單含有收據或請款單之性質，應屬私文書，而簽名後，不論該
      是否真有其人，行使交付特約商店，顯主張其為信用卡持卡人，足生損害於真
      正持卡人及發卡銀行。是被告將卡號0000000000000000號、0000000000000000
      號VISA信用卡賣與姓名年籍不詳之男子，供其偽造「甲○○」、「楊宜庭」之
      簽名冒名消費，為偽造準私文書，並在信用卡簽帳單上之持卡人簽名欄內偽造
      「甲○○」、「楊宜庭」之簽名，俟完成偽造簽帳單後，將簽帳消費單交還信
      用卡特約商店服務人員，而詐得財物之所為，係犯刑法第二百十六條、第二百
      十條、第二百二十條第一項行使偽造私文書罪、行使偽造準私文書罪及刑法第
      三百三十九條第一項詐欺取財既遂罪。查被告行為後，刑法第二百零一條之一
      第一項、第二項業經總統於九十年六月二十日以華總一義字第九○○○一二○
      七六○號公布，同年月二十二日生效，增訂：「意圖供行使之用，而偽造、變
      造信用卡、金融卡、儲值卡或其他相類作為簽帳、提款、轉帳或支付工具之電
      磁記錄物者，處一年以上七年以下有期徒刑，得併科三萬元以下罰金。行使前
      項偽造、變造之信用卡、金融卡、儲值卡或其他相類作為簽帳、提款、轉帳或
      支付工具之電磁記錄物，或意圖供行使之用，而收受或交付於人者，處五年以
      下有期徒刑，得併科三萬元以下罰金」，是被告犯後法律已有變更，比較新舊
      法之結果，新法之刑度顯然較舊法為重，依刑法第二條第一項但書規定，仍應
      適用最有利於被告之刑法第二百十六條、第二百十條規定論處，先予敘明。
（三）被告將上開信用卡售予姓名年籍不詳之成年男子，進而要求該男子於信用卡背
      面持卡人簽名欄偽簽「甲○○」、「楊宜庭」署押於其上，以偽造「甲○○」
      、「楊宜庭」本人之簽名，而變造準私文書，並持以行使，足生損害於甲○○
      、楊宜庭、財團法人聯合信用卡處理中心及發卡銀行，係犯刑法第二百十六條
      、第二百二十條第一項、第二百十條之行使偽造準私文書罪。被告與該男子偽
      造署押之行為，為偽造準私文書之部分行為，而偽造準私文書之低度行為，為
      行使之高度行為所吸收，均不另論罪。
（四）被告要求該男子於簽帳單上偽造「甲○○」、「楊宜庭」署押，將偽造簽帳單
      行使交付特約商店之行為，均足以生損害於發卡銀行、財團法人聯合信用卡處
      理中心、特約商店及甲○○、楊宜庭，均係犯刑法第二百十六條、第二百十條
      之行使偽造私文書罪，至被告與該男子於簽帳單上偽造署押之行為，為偽造簽
      帳單之部分行為，而偽造簽帳單之低度行為為行使之高度行為所吸收，均不另
      論罪。
（五）而被告與該姓名年籍不詳之男子就前述行使偽造準私文書、行使偽造私文書及
      詐欺取財犯行，有犯意連絡行為分擔，應論以共同正犯。被告與該男子先後二
      次行使偽造之信用卡、盜刷信用卡所犯之行使偽造準私文書、行使偽造私文書
      、詐欺取財犯行，皆時間緊接，方法相同，觸犯犯罪構成要件相同之罪名，顯
      均係基於初始同一犯罪計畫下之概括犯意反覆為之，應各依連續犯之規定，論
      以連續行使偽造準私文書罪、行使偽造私文書罪、連續詐欺取財罪，並各依法
      加重其刑。又被告與該男子持偽造之信用卡據以偽造簽名刷卡簽帳，所犯連續
      行使偽造準私文書、連續行使偽造私文書罪、連續詐欺取財三罪間，分別有原
      因結果及方法目的之牽連關係，應依刑法第五十五條規定從一較重之連續行使
      偽造私文書罪處斷。公訴人就被告共同行使偽造準私文書之部分雖未起訴，然
      此部分與起訴部分之詐欺取財、行使偽造私文書犯行間，有牽連犯及連續犯之
      裁判上一罪關係，為起訴效力所及，本院自應逕予擴張起訴事實，併予審理。
      又被告所犯上開連續行使偽造私文書罪及加重竊盜罪，犯意各別，行為互殊，
      應予分論併罰。
（六）爰審酌被告所為犯行均與財產犯罪有關，盜刷消費之物品復均非屬民生日常必
      須品，其好逸惡勞、貪圖享受心態昭然若揭，本院認非予適當懲戒，難令其警
      惕在心，且無從收刑罰教化之效，及其犯罪動機、目的、智識程度、生活狀況
      、對於被害人財產侵害程度等一切情狀，分別量處如主文所示之刑，並定其應
      執行之刑及易科罰金之折算標準，且不為緩刑之諭知，以示懲儆。
三、沒收
    卡號0000000000000000號、0000000000000000號偽造之VISA信用卡、老虎鉗壹支
    分別為被告之共同正犯姓名不詳之成年男子及黃敬發所有、供犯罪所用之物，既
    無證據證明業已滅失，應均依刑法第三十八條第一項第二款規定沒收；調閱編號
    000000000000000000、000000000000000000號簽單上僅署押為偽造，故調閱編號
    000000000000000000甲○○署押壹式參枚、調閱編號000000000000000000號簽單
    上之楊宜庭署押壹式參枚，不問屬於犯人與否，均依刑法第二百十九條規定沒收
    。另其餘扣案之偽造信用卡既未經被告售出，其又未持以行使，尚非被告犯罪所
    用之物，爰不為沒收之諭知，附此敘明。
據上論斷，應依刑事訴訟法第二百九十九條第一項前段，刑法第二條第一項後段、第
二十八條、第五十六條、第二百十六條、第二百二十條第一項、第二百十條、第三百
三十九條第一項、第三百二十一條第一項第三款、第五十五條、第五十一條第五款、
第四十一條第一項前段、第二百十九條、第三十八條第一項第二款，罰金罰鍰提高標
準條例第一條前段、第二條，判決如主文。
本案經檢察官吳宇青到庭執行職務。
中      華      民      國      九十一      年      七  月  三十      日
                              臺灣臺南地方法院刑事第五庭
                                      法  官  石家禎
右正本證明與原本無異。
如不服本判決應於送達後十日內向本院提出上訴狀。
                                      書記官  凌昇裕
中      華      民      國      九十一      年      七    月  三十      日
附錄本案論罪科刑法條全文：
刑法第三百二十一條第一項：
犯竊盜罪而有左列情形之一者，處六月以上、五年以下有期徒刑：
一  於夜間侵入住宅或有人居住之建築物、船艦或隱匿其內而犯之者。
二  毀越門扇、牆垣或其他安全設備而犯之者。
三  攜帶兇器而犯之者。
四  結夥三人以上而犯之者。
五  乘火災、水災或其他災害之際而犯之者。
六  在車站或埠頭而犯之者。
中華民國刑法第二百一十六條
 (行使偽造變造或登載不實之文書罪)
行使第二百十條至第二百十五條之文書者，依偽造、變造文書或登載不實
事項或使登載不實事項之規定處斷。
中華民國刑法第二百二十條
在紙上或物品上之文字、符號、圖畫、照像，依習慣或特約，足以為表示
其用意之證明者，關於本章及本章以外各罪，以文書論。
中華民國刑法第二百一十條(偽造變造私文書罪)
偽造、變造私文書，足以生損害於公眾或他人者，處五年以下有期徒刑。
中華民國刑法第三百三十九條第一項(普通詐欺罪)
意圖為自己或第三人不法之所有，以詐術使人將本人或第三人之物交付者
，處五年以下有期徒刑、拘役或科或併科一千元以下罰金。
以前項方法得財產上不法之利益或使第三人得之者，亦同。
前二項之未遂犯罰之。
